【裁判字號】    92,易,2399
【裁判日期】    921128
【裁判案由】    違反電子遊戲場業管理條例
【裁判全文】
臺灣臺中地方法院刑事判決                        九十二年度易字第二三九九號
    公  訴  人  臺灣臺中地方法院檢察署檢察官
    被      告  乙○○
右列被告因違反電子遊戲場業管理條例案件，經檢察官提起公訴（九十二年度偵字第
一七四六０號），本院判決如左：
    主  文
乙○○違反未依電子遊戲場業管理條例辦理營利事業登記者，不得經營電子遊戲場業
之規定，處拘役伍拾伍日，如易科罰金，以參佰元折算壹日。扣案之電子遊戲機具「
雙鵰小瑪莉」壹台、總額合計新臺幣貳仟壹佰元之硬幣，均沒收。
    事  實
一、乙○○係位於臺中縣豐原市○○路○段六二一巷臨三十一號「阿里郎」檳榔攤之
    負責人，明知未依電子遊戲場業管理條例之規定辦理電子遊戲場業營利事業登記
    者，不得設置、陳列電子遊戲機具供不特定人娛樂以營利，竟仍基於違反上揭規
    定之犯意，自民國九十二年八月間某日起，在上址所經營檳榔攤內，擺設電子遊
    戲機「雙鵰小瑪莉」一台，供不特定之人投幣把玩。嗣於九十二年九月四日下午
    三時許，在上址檳榔攤內為警查獲，並扣得電子遊戲機「雙鵰小瑪莉」一台及該
    機台內之硬幣總計新臺幣（下同）二千一百元。
二、案經臺中縣察局豐原分局移送臺灣臺中地方法院檢察署檢察官偵查起訴。
    理  由
一、訊據被告乙○○均矢口否認有何於右揭時、地違反電子遊戲場業管理條例之犯行
    ，辯稱：該機台並未插電，伊並未以該機台供不特定人士把玩，因為伊規定檳榔
    攤內不得有男性客人進入，該機台是供伊自己把玩用，裡面的二千一百元都是伊
    在把玩過程中投入的云云。惟查：
  (一)被告張杏芳所經營之檳榔攤係開放之可供不特定人進出之營業場所，而扣案之電
    玩機具「雙鵰小瑪莉」乃擺設在該檳榔攤內之大型冰櫃後方，機具前並擺設有可
    旋轉式座椅一把，有現場照片三紙在卷足憑，是扣案機具擺放位置屬被告乙○○
    營業空間之一部分至為顯明，並且處於可供顧客隨時把玩之狀態，亦殆無疑義。
  (二)又系爭機具遭警查獲時雖未插電，惟該機具內業經起出合計二千一百元之硬幣一
    節，乃被告所不爭執，復有臺中縣警察局豐原分局（隊）搜索扣押筆錄暨豐原分
    局翁子派出所查扣贓物種類列冊在卷可稽，則該扣案「雙鵰小瑪莉」應確實曾經
    人把玩一節，應堪認定。被告乙○○雖辯稱：扣案機具都是伊自己在玩的云云，
    並以證人甲○○即其所僱用之檳榔攤小姐於本院審理時到庭結證：客人不能進入
    檳榔攤，所以沒有客人去玩那台機器，有看過老闆玩過一、二次等語為據。然查
    ：扣案之「雙鵰小瑪莉」乃被告乙○○於頂下檳榔攤生財器具時一併以九千元之
    價格買受，且被告乙○○持有該電玩機具之鑰匙等情，業經被告乙○○坦承在卷
    ，以現今各類電子遊戲機具之種類、樣式繁多，有各種聲、光、色效果之機具亦
    相當普及，一般人若以電視遊樂器供給一己娛樂，以九千元之價格即可購買相當
    品牌之主機，再搭配上各式遊戲光碟軟體或遊戲卡匣，其娛樂之多樣性遠勝於單
    一機具之效果，若被告乙○○係欲以電玩機具供己娛樂之用，實無花費高達九千
    元之價格向他人購買該等機台把玩之理，再者，被告乙○○既然擁有系爭「雙鵰
    小瑪莉」電玩機具之鑰匙，果真係要供自己娛樂，大可以鑰匙開啟投幣孔而重覆
    開關遊戲機具把玩，蓋被告乙○○於本院審理時亦自承平均投一、二百元進去就
    可以玩半小時左右，則一旦當次把玩結束，尚有多餘時間可以重新啟動機具把玩
    ，實無自己投下大把硬幣把玩之道理，前開所辯包括係兼以該遊戲機存放檳榔攤
    內向客人收取零錢云云，乃屬事後矯飾卸責之詞而無從採信。證人甲○○雖結證
    稱沒有看過被告乙○○在玩等語，惟該證人工作之時間為每日上午七時至下午四
    時，其餘時間則均由被告與其妻輪流看顧該檳榔攤之生意，是該證人於上班期間
    縱未看到被告乙○○把玩系爭電玩機具，亦無從證實其餘時間該機具未曾經被告
    乙○○把玩之情，附此敘明。
  (三)再系爭機具遭查獲時所擺放之位置乃在檳榔攤前方大型冰櫃後方，並遭人刻意以
    紙箱、穿衣鏡掩護該位置等情，有現場相片三紙在卷可憑，此應係被告乙○○明
    知擺設該電玩機具係屬違法而刻意掩人耳目之舉，更見被告所辯：該電玩機具是
    擺設在家中供己把玩云云乃卸責之詞，蓋若被告果欲自己把玩娛樂，實無將該機
    具藏放在如此隱蔽之位置，被告所辯乃與一般常情不相符合而不足為採。
  (四)綜據前述，本件被告乙○○前開犯行，已屬事證明確而堪以認定。
二、按電子遊戲場業管理條例所稱之電子遊戲場業，係指設置電子遊戲機具供不特定
    人益智娛樂之營利事業，此為該條例第三條所明定。又所謂電子遊戲場「業」，
    指「業務」而言。刑法上所謂業務，係以事實上執行業務者為標準，指以反覆同
    種類之行為為目的之社會的活動而言；執行此項業務，縱令欠缺形式上之條件，
    仍無礙於業務之性質。因此不論該事業是否「專營」電子遊戲場業，亦不問經營
    是否需達「一定之規模」，即使於原本所營事業外，兼營電子遊戲場業，或所經
    營之電子遊戲場不具相當之規模，亦無礙於電子遊戲場業管理條例相關規定之適
    用。從而被告乙○○在上揭檳榔攤內設置、陳列電子遊戲機具，且陳列該電子遊
    戲機具前，並未依規定辦理電子遊戲場業營利事業登記一節，復為被告所不爭之
    事實，故被告未依規定辦理電子遊戲場業營利事業登記而擅行陳列電子遊戲機具
    之所為，係犯電子遊戲場業管理條例第二十二條之違反未依電子遊戲場業管理條
    例規定辦理營利事業登記，不得經營電子遊戲場業之規定。爰審酌被告乙○○犯
    後並未能坦承犯行，且數度以顯與常情事理有違之辯詞矯飾卸責，犯後態度非佳
    ，惟念其擺設時間並不甚長，所圖得之利益不多，所生危害亦非重大等一切情狀
    而量處如主文所示之刑，並依法諭知易科罰金之折算標準，以資懲儆。
三、末查，扣案之電子遊戲機具「雙鵰小瑪莉」係被告所有供犯罪用之物品，另扣案
    之總計金額為新臺幣二千一百元之硬幣則屬被告因犯罪所得之物，爰分別依刑法
    第三十八條第一項第二款、第三款之規定予以宣告沒收。
據上論斷，應依刑事訴訟法第二百九十九條第一項前段，電子遊戲場業管理條例第二
十二條，刑法第十一條前段、第四十一條第一項前段、第三十八條第一項第二款、第
三款，罰金罰鍰提高標準條例第二條，判決如主文。
中      華      民      國      九十二      年    十一    月   二十八   日
                            臺灣臺中地方法院刑事第十四庭
                                  審判長法  官   陳  慧  珊
                                        法  官   陳      葳
                                        法  官   林  學  晴
右正本證明與原本無異。
如不服本判決，應於送達後十日內向本院提出上訴狀（須附繕本），上訴於臺灣高等
法院臺中分院。
                                        書記官
中      華      民      國      九十二      年    十二    月     一     日
附錄論罪科刑法條
電子遊戲場業管理條例第二十二條
違反第十五條規定者，處行為人一年以下有期徒刑、拘役或科或併科新台幣五十萬元
以上二百萬元以下罰金。


司法院資訊處製作；財團法人民間司法改革基金會備份。
